臺灣高雄地方法院刑事判決　　　　　　　94年度易字第1547號
公　訴　人　臺灣高雄地方法院檢察署檢察官
被　　　告　戊○○
上列被告因竊盜案件，經檢察官聲請以簡易判決處刑（94年度速
偵字第1155號）及移送併辦（94年度偵字第16431 號、第18093
號、第23323 號（與聲請案件同一事實）），本院鳳山簡易庭認
不得以簡易判決處刑（94年度簡字第5164號），改依通常程序審
理，並判決如下：
    主  文
戊○○連續竊盜，累犯，處有期徒刑伍月，如易科罰金，以參佰
元折算壹日，扣案鑰匙壹支沒收。
    事  實
一、戊○○前因違反肅清煙毒條例案件，經本院於民國87年3 月
    6 日以87年度訴字第490 號判決處有期徒刑3 年2 月確定，
    入監執行後於89年3 月3 日縮短刑期假釋出監，嗣於90年6
    月7 日假釋期滿未經撤銷視為執行完畢；又因搶奪案件，經
    本院於90年12月4 日以90年度訴2268號判決處有期徒刑3 年
    6 月確定，入監執行後於93年7 月30日縮短刑期假釋出監，
    於94年4 月24日假釋期滿未經撤銷視為執行完畢。詎戊○○
    猶未悛悔，基於意圖為自己不法所有之概括犯意，連續：（
    一）於94年6 月9 日凌晨3 時許，在高雄縣鳳山市○○路34
    0 巷3 號丁○○○住處門口，徒手竊取丁○○○之鐵製金爐
    1 個，得手後藏放在自己位於高雄縣鳳山市○○街82之21號
    住處，嗣於94年7 月9 日上午7 時許，騎乘機車載運該金爐
    至高雄縣鳳山市○○街○ 段58巷10號後方空地之資源回收處
    所變賣時，為警當場查獲；（二）於94年7 月16日凌晨3 時
    45分許，在高雄縣鳳山市○○路國立鳳山高級中學圍牆旁，
    徒手竊取高雄縣鳳山市公所裝設之水溝蓋外框2 個，欲作壓
    鎮屋頂使用，得手後正欲離去之際，為警當場查獲；（三）
    於94年8 月7 日凌晨某時許，在高雄縣大寮鄉高雄縣立中庄
    國民小學旁，隨手撿取地上長約30公分之細軟鐵絲1 條（其
    客觀上尚不足供兇器使用，又戊○○於用後已隨即丟棄，並
    未扣案），開啟甲○○之車號VB-4038 號自小客車（時值約
    新臺幣3 萬元）車門，再以自己所有之鑰匙1 支發動該自小
    客車引擎駛離而竊取得手，作為代步之工具，嗣於同年月10
    日凌晨5 時20分許，由不知情之張榮欽駕駛該車搭載戊○○
    行經高雄縣鳳山市○○路與南三街口為警查獲，並扣得該鑰
    匙1 支。
二、案經高雄縣政府警察局鳳山分局報告臺灣高雄地方法院檢察
    署檢察官偵查起訴及併案審理。
    理  由
一、按被告以外之人於審判外之陳述，雖不符刑事訴訟法第159
    條之1 至第159 條之4 規定，而經當事人於審判程序同意作
    為證據，法院審酌該言詞陳述或書面陳述作成時之情況，認
    為適當者，亦得為證據；當事人、代理人或辯護人於法院調
    查證據時，知有該法第159 條第1 項不得為證據之情形，而
    未於言詞辯論終結前聲明異議者，視為有前項之同意，該法
    第159 條之5 已明揭其旨。本件證人丁○○○、林佩雄（鳳
    山市公所警衛人員）、甲○○、張榮欽於警詢之陳述，丁○○○、林佩雄、甲○○立具之贓物認領保管單，以及高雄縣
    政府警察局車輛失竊證明單及尋獲通報單、車輛竊盜、車牌
    失竊資料個別查詢報表—查詢車輛認可資料等，均係被告以
    外之人於審判外之言詞或書面陳述，檢察官及被告均無異議
    作為證據，本院審酌其作成之情況，未見有何不適當之情形
    ，是得為證據，合先敘明。
二、訊據被告戊○○對於前揭3 次竊盜犯行均供承不諱，且各該
    次犯行分別有下列事證可佐：（一）證人丁○○○於警詢之
    陳述及其立具之贓物認領保管單；（二）證人林佩雄於警詢
    之陳述及其立具之贓物認領保管單；（三）證人甲○○、張
    榮欽警詢之陳述，扣案機車鑰匙1 支，以及卷附甲○○立具
    之贓物認領保管單、高雄縣政府警察局車輛失竊證明單及尋
    獲通報單、車輛竊盜、車牌失竊資料個別查詢報表—查詢車
    輛認可資料。準此以觀，足徵被告之自白與事實相符，堪予
    採信。本件事證明確，被告犯行洵堪認定。
三、核被告所為，係犯刑法第320 條第1 項之竊盜罪。被告先後
    3 次竊盜犯行之時間緊接，所犯構成要件相同，顯係基於概
    括犯意而為，應依刑法第56條連續犯規定論以一罪，並加重
    其刑。檢察官移送併辦部分與已起訴部分，具有事實上一罪
    或裁判上一罪之連續犯關係，為起訴效力所及，本院自應予
    以審究。又被告有如犯罪事實欄所列前科紀錄，此有臺灣高
    等法院被告前案紀錄表在卷可參，其於有期徒刑行完畢後5
    年內再犯本件有期徒刑以上之罪，為累犯，應依刑法第47條
    規定遞加重其刑。茲審酌被告正值青壯之年，不思以正途獲
    取財物，率而竊取他人財物，侵害他人之財產權，殊不可取
    ，然念其尚能供承犯行，犯後態度良好，且竊得財物價值非
    鉅，並已於事發後由被害人方面領回，以及犯罪之動機、手
    段、次數等一切情狀，量處如主文所示之刑，並諭知易科罰
    金之折算標準，以資懲儆。扣案鑰匙1 支為被告所有供行竊
    甲○○自小客車之物，業經其供明在卷，爰依刑法第38 條
    第1 項第2 款規定宣告沒收，至被告用以開啟該自小客車車
    門之鐵絲1 條，為其隨手自地上檢取之物且用後業已丟棄，
    亦經其陳明在卷，依其情形尚無從認係被告所有之物且尚未
    滅失，爰不予宣告沒收，併此敘明。
四、併案意旨另以（94年度偵字第17838 號）：被告意圖為自己
    不法所有，於94年7 月1 日中午12時許，在高雄縣鳳山市○○○路69號前，以不詳工具竊取證人乙○○所有而交由其父
    即證人林濱使用而停放該處之車號OFJ-437 號機車，得手後
    以為代步工具，嗣於94年8 月4 日上午7 時50分許，在高雄
    縣鳳山市○○路36號前騎乘該機車為警查獲，因認被告涉有
    刑法第320 條第1 項之竊盜罪嫌，且與本案具有裁判上一罪
    之連續犯關係，而移送併案審理等情。訊據被告堅決否認此
    部分竊盜犯行，辯稱：該機車係向友人乙○○借用，係在高
    雄縣鳳山市○○路69之3 號乙○○住處所借得，後來要將機
    車騎去返還時，才知乙○○被抓，乙○○之母親與姊姊有去
    會客，乙○○要求彼等將機車找回，其後伊在路上遇到乙○○之母親與姊姊，經徵得彼等同意再多借幾天機車，對方並
    未表示已經去報失竊，嗣後伊即騎該機車被警查獲等語。經
    查：證人林濱於警詢中雖表示，該機車係於94年7 月1 日中
    午12時許在鳳山市○○○路69號前失竊，並由乙○○之姊丙○○於94年7 月25日報案，而證人乙○○於偵查中亦表示，
    伊被抓之前將該機車放在鳳山市○○路69之3 號處，並未借
    人使用，被告曾於2 個月前向伊借用機車，但過2 、3 分鐘
    就還伊。然而，證人乙○○於本院審判程序中證稱，系爭機
    車為伊所有，伊與被告是很好的朋友，伊常借被告機車，伊
    會告知被告機車放置之地點，被告要用就自己去騎，然後按
    時騎回去放好即可，伊有告知被告機車鑰匙之放置處，伊將
    備用鑰匙放在房門外，被告可以自己去拿，本次入監服刑前
    1 、2 天伊亦有借被告機車，也是被告自己去騎，伊入監服
    刑前1 天將機車放在自由路69之3 號租屋處旁邊巷內，後來
    當天伊就被警察抓走，沒有特別去看機車是否還在，伊不知
    道姊姊去報失竊之事，伊入監服刑後有請母親及姊姊將機車
    牽回去，但彼等說沒有看到機車，伊有提到可能是朋友騎走
    ，但沒有特別說是被告，伊的家人不認識被告，當時如果機
    車是被告騎走伊也不會反對，在偵查中因為檢察官突然要伊
    作證，伊不知道該機車發生何事，才會那樣說等語。準此以
    觀，證人乙○○之家人既不認識被告，亦不住在機車放置之
    自由路69之3 號處，僅在監獄中與乙○○會面時片面獲悉機
    車之事，衡情自可能誤認該機車遭竊而遽以報案，另觀諸卷
    附證人乙○○之在監在押紀錄表，其曾因案多次進出監所，
    則其因顧慮會招惹事端而不敢承認機車出借他人使用之情事
    ，亦與常情無違，是尚無從遽為不利被告之認定。又證人乙○○此次係於94年6 月30日入監服刑，而被告於94年7 月9
    日騎乘此部機車載運丁○○○之金爐為警查獲後（即犯罪事
    實（一）部分），在警詢中曾表示，該機車是6 月29日上午
    8 時許在自由路69之3 號前向乙○○所借，揆諸該日期即為
    證人乙○○入監前1 日，核與證人乙○○所述在入監前1 、
    2 日有將機車借予被告一節相符，益見被告所辯非虛。此外
    復查無其他積極證據足資認定被告涉有此部分竊盜犯行，被
    告犯罪事證既有未足，則無從認此部分與本院前開論罪科刑
    部分有何裁判上一罪之關係，自非本件判決效力所及，本院
    無從併予審理，此部分應退由檢察官另行依法處理，併此敘
    明。
據上論斷，應依刑事訴訟法第452 條、第299 條第1 項前段，刑
法第56條、第320 條第1 項、第47條、第41條第1 項前段、第38
條第1 項第2 款，罰金罰鍰提高標準條例第1 條前段、第2 條，
判決如主文。
本案經檢察官黃碧玉到庭執行職務。
中　　華　　民　　國　　94　　年　　11    月　   17　 日
      鳳山刑事第2 庭審判長法　官  邱明弘
                          法  官  李嘉益
                          法  官  譚德周
以上正本證明與原本無異。
如不服本判決，應於收受送達後10日內向本院提出上訴書狀。
中　　華　　民　　國　　94　　年　　11　　月　　17　　日
　　　　　　     　       書記官  廖美玲
附錄法條：刑法第320 條第1 項
中華民國刑法第320條
(普通竊盜罪、竊佔罪)
意圖為自己或第三人不法之所有，而竊取他人之動產者，為竊盜
罪，處 5 年以下有期徒刑、拘役或 500 元以下罰金。
意圖為自己或第三人不法之利益，而竊佔他人之不動產者，依前
項之規定處斷。
前二項之未遂犯罰之。
